臺灣臺北地方法院交通事件裁定　　　　　　　　　　九十三年度交聲字第七四九號
　　異議人即　甲○○
　　受處分人
右列異議人即受處分人因違反道路交通管理處罰條例案件，對於臺北市交通事件裁決
所中華民國九十三年七月二十六日所為之處分（原處分案號：北市裁三字第裁二二－
Ｚ00000000號），聲明異議，本院裁定如左：
    主    文
異議之聲明駁回。
    理    由
一、異議人即受處分人甲○○聲明異議意旨以：本人駕車經過收費站時因前方小貨車
    起步極慢，遂於兩狹路匯流處超車，惟當時不知已違法仍繼續行進，不久遭警車
    攔下，乃詢問警察自己是否有超速違規情形，雙方因而有了小衝突。至於遭舉發
    在國道高速公路蛇行一事則非事實，因當時我並無飲酒，且車流量甚大，既未超
    速怎可能隨意蛇行？我承認因車流量大有變換車道之事實，但是在危險駕駛部分
    則不承認等語。
二、按汽車駕駛人，駕駛汽車在道路上蛇行，或以其他危險方式駕車者，處新臺幣（
    下同）六千元以上二萬四千元以下罰鍰，並當場禁止其駕駛，並吊扣該車輛牌照
    三個月，道路交通管理處罰條例第四十三條第一項第一款、第四項前段定有明文
    。且汽車駕駛人駕駛汽車有道路交通管理處罰條例第四十三條之情形者，除應依
    該條所規定之罰鍰處罰外，並應分別予記違規點數三點，道路交通管理處罰條例
    第六十三條第一項第三款亦定有明文。
三、經查：
(一)原處分機關臺北市交通事件裁決所裁決意旨以：本件受處分人甲○○駕駛車號Ｄ
    Ｖ－九八八０自用小客車，於民國九十三年五月十五日十時十二分許在國道一號
    公路北上一五八至一五六公里處，沿途連續任意變換車道於各車道間而以危險方
    式駕車，經內政部警政署國道公路警察局第三警察隊當場攔停舉發，並以其有違
    反道路交通管理處罰條例第四十三條第一項第一款規定之行為，掣發公警局交字
    第Ｚ00000000號舉發違反道路交通管理事件通知單予以舉發，嗣其於前
    揭舉發通知單上所載應到案日期前提出申訴，經函請舉發單位調查結果，仍認其
    有前揭違規行為，乃依前揭道路交通管理處罰條例第四十三條第一項第一款及違
    反道路交通管理事件統一裁罰基準表等規定，於九十三年七月二十六日以北市裁
    三字第駕裁二二－Ｚ00000000號裁決書裁處其新臺幣一萬八千元罰鍰，
    並依同條例第六十三條第一項第三款規定予以記違規點數三點、依同條例第四十
    三條第四項前段規定吊扣該車輛牌照三個月等語。
(二)異議人固自承其駕駛上開車輛在出收費站時有於加速車道超車之違規行為，惟矢
    口否認其有為蛇行危險駕駛之行為，辯稱：我當時未飲酒豈會隨意蛇行駕駛，且
    車流量甚大也無法蛇行，僅因車流量大而有變換車道之行為等語；然依內政部警
    政署國道公路局第三警察隊之調查，該日執勤員警於執行巡邏勤務時，在國道一
    號公路北向泰安服務區○○○道，見異議人駕駛車號ＤＶ－九八八０自小客車，
    利用加速道超車，且自國道一號公路北向一五八至一五六公里路段，沿途連續任
    意變換車道於各車道間危險方式駕車，未考量當時車流量甚大，嚴重影響其他用
    路人行車安全，始攔停取締，此有內政部警政署國道公路警察局第三警察隊九十
    三年六月十五日公警三交訴第０九三００００九八八號函影本一件在卷可稽，而
    原舉發單位調查結果與異議人所稱上開違規時、地之車流量甚大，其確有變換車
    道一事亦屬相符，顯見執勤警員所以取締異議人之原因，確實係因異議人有危險
    駕駛之行為，為顧及影響其他用路人安全，始予攔停舉發，異議人辯稱沒有危險
    駕駛之行為，恰與其所稱因車流量甚大而有變換車道之行為相矛盾。況交通警員
    掣單舉發違反道路交通管理處罰條例所列之違規事實，本質上為行政處分，係公
    務員基於職務上之公權力，依法就特定之具體事件所為具有公法上效果之單方行
    政行為，基於公務員為公法上行為具有公信力之原則，該行政處分當可被推定為
    真正，其據以依法處分之事實認定亦為真正無誤，本此公信原則，乃立法者賦予
    行政機關制定違反道路交通事件統一裁罰基準及處理細則，使勤務警員得當機處
    分（如該細則第二十三條）以達其維護交通秩序、安全之行政目的。反之，若謂
    公務員一切行政行為均需預留證據以證其實，則國家行政勢必窒礙難行，據此，
    刑事訴訟法就犯罪證據有關之規定中與屬行政秩序罰之交通違規裁罰本質不合之
    部分，自不在準用之列，從而，異議人既未就執勤警員之舉發有誤提出相關證據
    以供調查，本院經查亦無任何證據足資證明警員有捏造事實違法取締之情事，則
    執勤警員本其維護通秩序、安全職責所為之舉發，自應受到合法、正確之推定。
    本件事證明確，異議人前開違規行為，堪以認定。
四、綜上所述，異議人確有在前揭時地駕駛汽車任意變換車道、蛇行之違規行為，原
    處分機關依道路交通管理處罰條例第四十三條第一項第一款、第四項前段、第六
    十三條第一項第三款及違反道路交通管理事件統一裁罰基準表等規定，裁處其罰
    鍰新臺幣一萬八千元，並吊扣車輛牌照三個月、記違規點數三點，核無違誤，本
    件異議人異議之聲明為無理由，應予駁回。
據上論斷，應依道路交通案件處理辦法第十九條裁定如主文。
中      華      民      國    九十三    年      八      月    十九 　　 日
                                    臺灣臺北地方法院刑事第十一庭
                                        法  官  朱夢蘋
右正本證明與原本無異。
如不服本裁定，應於裁定送達後五日內向本院提出抗告狀。
                                        書記官  周小玲
中      華      民      國    九十三    年      八      月     十九     日
